【裁判字號】    97,行商訴,126
【裁判日期】    980225
【裁判案由】    商標評定
【裁判全文】
智慧財產法院行政裁定
                                   97年度行商訴字第126號
原      告  甲○○
訴訟代理人  黃文玲 律師
            許碩芳 律師
被      告  經濟部智慧財產局
代  表  人  乙○○（局長）住同上
參  加  人  貴婷國際流行服飾有限公司
代  表  人  丙○○
上列原告與被告間因商標評定事件，應命參加人參加訴訟，本院
裁定如下：
    主  文
貴婷國際流行服飾有限公司應獨立參加本件被告之訴訟。
    理  由
一、按行政法院認為撤銷訴訟之結果，第三人之權利或法律上利
    益將受損害者，得依職權命其獨立參加訴訟，行政訴訟法第
    42條第1項定有明文。
二、緣原告前於民國88年7 月29日以「JoyJoy」商標，指定使用
    於當時商標法施行細則第49條所定商品及服務分類表第25類
    之「各種男女服裝、童裝、套裝、雨衣、毛衣、睡衣、長褲
    、短褲、長裙、短裙、休閒服、外套、夾克、童裝、襯衫、
    運動服」商品，向被告申請註冊，經被告准列為註冊第9175
    64號商標。嗣參加人貴婷國際流行服飾有限公司於92年11月
    26日以系爭商標有違修正前商標法第37條第7 款、第12款及
    第14款規定，對之申請評定。案經原處分機關審查，認系爭
    商標與據以評定等商標不構成近似理由，以93年4 月30日中
    台評字第920561號商標評定書為「申請不成立」之處分；參
    加人不服，訴經訴願機關經濟部以94年1 月19日經訴字第09
    406120300 號訴願決定書，核認系爭商標與據以評定註冊第
    679999、891322號「NATURALLY-JOJO」商標及實際使用之「
    JOJO JEANS」、「JOJO」商標構成近似，原處分機關未查，
    遽為申請不成立之處分，不無商榷之餘地，乃將原處分撤銷
    ，責由原處分機關另為適法之處分；原告不服，訴經臺北高
    等行政法院以95年3 月9 日94年度訴字第828 號判決駁回原
    告之訴，並經最高行政法院以96年10月25日96年度判字第18
    79號判決駁回上訴確定在案。其間商標法於92年11月28日修
    正施行，經被告重行審查，依現行商標法第91條第1 項之規
    定辦理；本件原評定理由主張之條款業經修正為現行商標法
    第23條第1 項第12、13及14款。經被告依前述訴願決定意旨
    重為審查，核認系爭商標之註冊違反修正前商標法第37 條
    第12款及現行商標法第23條第1 項第13款規定，以97年7 月
    9 日中台評字第940037號商標評定書為「第917564號『JoyJ
    oy』商標之註冊應予撤銷。」之處分。原告不服，提起訴願
    ，旋遭駁回，遂向本院提起行政訴訟。本院認本件判決之結
    果，將影響參加人之權利或法律上之利益，依職權命參加人
    獨立參加本件訴訟，爰為裁定如主文。
中    華    民    國    98    年     2    月   25     日
                智慧財產法院第一庭
                            審判長法  官  李得灶
                                  法  官  王俊雄
                                  法  官  林欣蓉
以上正本證明與原本無異。
不得抗告。
中    華    民    國    98    年     2    月   25     日
                                  書記官  周其祥


司法院資訊處製作；財團法人民間司法改革基金會備份。
